# 明股实债的利息的处理

提问人：cpab 时间：2016-12-26 00:35:30
瑞华研究4-1-4 接受明股实债 A公司承担利息的处理合同约定C基金投入资金的平均年化投资收益率最高不超过1.2%，每年C基金从A公司取得的利润分配金额不到1.2%的部分由B公司补足，超过1.2%的部分留存用作A公司下一年分配。在A的个别报表，是按照各年A有足够的可供分配利润，分配1.2%的红利来进行核算的。问题：但由于公司才成立，A公司很可能没有足够的可供分配利润，不能分配红利，数年后才可能有可供分配利润分配红利，但不能很可靠的估计。 请教：可否这样处理：根据金融工具列报准则的第十二条：“对于附有或有结算条款的金融工具，发行方不能无条件地避免交付现金、其他金融资产或以其他导致该工具成为金融负债的方式进行结算的，应当分类为金融负债。”A公司应预计何时有可供分配利润，按A预计很可能承担的利息，核算其很有可能承担利息的金融负债。但由于A公司才成立，对未来的经营情况不能可靠的预计，此应如何处理呢？是否可在实际支付利息时，借：财务费用 贷：银行存款进行处理。

回答人：chenyiwei
你说的做法不恰当。因为网上上传的PDF文档中对该问题解答的Excel附件变成了图片文件，现将相关的计算表格重新上传如下：
测算表.xlsx
(233.48 KB, 下载次数: 114)
2016-12-26 01:47 上传
。